# 重组行为所涉及的递延所得税资产如何处理

提问人：maggie546 时间：2010-08-30 14:24:01
交易背景：某上市公司A拟与某企业B进行重组，实质形成反向收购，重组方案为A公司将账面资产及负债置换给B企业全体股东，B企业的全体股东将所持有的B企业100%股权置入A公司，同时将置入的资产负债以 1 元对价卖给A公司的控股股东C公司。 在此涉及到A公司账面的递延所得税资产的处理，请问该递延所得税资产能一并转移吗？递延所得税是因为计提坏账准备所致。 企业完成交易后，对A公司与B企业而言，该分别如何进行账务处理？

回答人：chenyiwei
对于A公司而言，经过重组之后，由于原先导致该项可抵扣暂时性差异的坏帐准备已经不存在，相应的递延所得税资产当然应当转出。但对于转入方而言，并不一定能够直接承接该项递延所得税资产，这取决于转出损失是否在税务上属于已实现的损失。 反向收购的会计处理比较复杂，建议你先看看相关的准则讲解和实务案例。 感到有疑问的是：如果A公司的原控股股东愿意以 1 元的对价承接A公司原有的资产、负债，是否说明A公司事实上已经资不抵债？如果是，则当初A公司就坏帐准备计提递延所得税资产很可能是并不谨慎的。

回答人：chenyiwei
回复 藤椅 maggie546 的帖子“这取决于转出损失是否在税务上属于已实现的损失”的含义是：A公司将相应的应收帐款转出时，税务上能否认可将这部分应收帐款的转让价款低于帐面余额的差额（一般理解应当与A公司原先帐面计提的坏帐准备一致）准予税前扣除。如果可以扣除，则这属于已实现的损失，为了保证资产计税基础的延续性，C公司承接这些资产时，计税基础为转让价格而不是原账面价值。反之，则不属于税务上已实现的损失。

回答人：chenyiwei
回复 地板 maggie546 的帖子基本上可以这样理解。但是，在第一种情况下，这部分递延所得税资产在A公司帐面也需要转回（转入当期的递延所得税费用），所以也不会继续存在。 如果税务不认可该损失，则对C公司而言依然就这部分潜在的坏帐存在未来抵税的权利，此时要根据所得税会计准则规定的递延所得税资产确认的一般原则，考虑该项可抵扣暂时性差异在C公司是否符合确认递延所得税资产的条件。 C公司是原先重组前A公司的控股股东，并且A公司的整个重组计划的各环节是同时确定下来的、互为条件的一揽子交易，因此从A公司取得其原有的经营性资产通常不会按公允价值入帐，而是延续A公司帐面原有历史成本基础的可能性比较大。
鉴于坏帐准备属于会计估计范畴，严格来说同一笔账款在同一时点在不同会计主体估计的坏帐准备是不应有差异的。